臺灣臺中地方法院民事判決　　　　　　 100年度小上字第24號
上　訴　人　謝志忠
　　　　　　羅振明
被 上訴 人　臺興電子企業股份有限公司
法定代理人　林萬興
上列當事人間買賣糾紛事件，上訴人對於民國100年2月17日本院
沙鹿簡易庭100年度沙小字第1號第一審小額民事判決提起上訴，
本院判決如下：
    主      文
原判決廢棄，發回本院沙鹿簡易庭。
    理    由
一、按關於請求給付金錢或其他代替物或有價證券之訴訟，其標
    的金額或價額在新臺幣（下同）100,000元以下者，或其標
    的金額或價額在500,000元以下，經當事人書面合意適用小
    額程序者，始得適用小額程序，此觀民事訴訟法第436條之8
    第1項、第4項之規定甚明。又「應適用通常訴訟程序或簡易
    訴訟程序事件，而第一審法院行小額程序者，第二審法院得
    廢棄原判決，將該事件發回原法院。但第436條之8第4項之
    事件，當事人已表示無異議或知其違背或可得而知其違背，
    並無異議而為本案辯論者，不在此限」、「前項情形，應予
    當事人陳述意見之機會，如兩造同意由第二審法院繼續適用
    小額程序者，應自為裁判」民事訴訟法第436條之26第1項、
    第2項分別定有明文。
二、經查，本件上訴人謝志忠、羅振明於原審所提起之訴，係請
    求被上訴人需依約交付上訴人謝志忠及羅振明ACER電腦11.6
    吋輕薄小筆電Aspire One AO751h（藍色）及其贈品即原廠
    11吋保護內袋、2G DDRII記憶體、鍵盤保護貼及電腦萬用鎖
    頭（下簡稱系爭商品），該型號之電腦依被上訴人於原審所
    主張售價應為18,500元，而上訴人謝志忠及羅振明以網路交
    易之方式分別訂購6臺、3臺，其價值經核各為111,000元、
    55,500元，且被上訴人因不願履行上開買賣契約，同時需賠
    償上訴人謝志忠及羅振明各33,000元、16,650元之懲罰性違
    約金，故上訴人謝志忠及羅振明於本案之訴訟標的金額各
    144,000元、72,150元等情。是既然本案訴訟標的金額達100
    ,000 元以上，未逾500,000元，又無當事人書面合意適用小
    額程序之情形，則依法自不得行小額訴訟程序。從而，本件
    訴訟不得適用小額訴訟程序，而應適用簡易程序，乃原審竟
    誤用小額訴訟程序，其訴訟程序自屬有瑕疵。復參以上訴人
    上訴理由明敘其不同意繼續進行小額訴訟程序，堪以認定兩
    造間並無書面合意適用小額程序之情形，是依前開所述之法
    律規定，本院即不得自為裁判。爰依民事訴訟法第436條之
    26 第1項前段、第3項之規定，不經言詞辯論，逕將原判決
    廢棄，發回原審法院更為適法之裁判。
三、結論：本件上訴為有理由，依民事訴訟法第436條之26第1項
    前段、第3項，判決如主文。
中    華    民    國   100    年    5     月    4     日
                  民事第二庭    審判長  王明
                                法  官  鍾啟煒
                                法  官  林慶郎
正本係照原本作成
本判決不得上訴
中    華    民    國   100    年    5     月    4     日
                                書記官  王淑燕